【裁判字號】    99,訴,2013
【裁判日期】    991223
【裁判案由】    侵權行為損害賠償
【裁判全文】
臺灣板橋地方法院民事判決              99年度訴字第2013號
原      告  電光企業股份有限公司
法定代理人  李茂寅
訴訟代理人  蕭佳灶律師
被      告  林上立
上列當事人間侵權行為損害賠償事件，經本院刑事庭裁定（99年
度附民字第376 號）移送前來，本院於民國99年12月16日言詞辯
論終結，判決如下：
    主  文
被告應給付原告新臺幣壹佰陸拾壹萬仟壹佰壹拾捌元，及自民
國九十九年七月八日起至清償日止，按年息百分之五計算之利息
。
訴訟費用由被告負擔。
本判決於原告以新臺幣伍拾肆萬元供擔保後，得假執行。但被告
以新臺幣壹佰陸拾壹萬仟壹佰壹拾捌元為原告預供擔保，得免
為假執行。
    事實及理由
一、程序方面：原告之法定代理人於原告起訴後變更為李茂寅，
    並經該新法定代理人李茂寅具狀聲明承受訴訟，經核於法並
    無不合，應予准許。
二、原告主張：被告自民國96年6月21日至98年8月28日間，在原
    告公司擔任業務員，並負責收取公司貨款。經查原告公司之
    客戶富同企業社（負責人劉傳華）自98年3月份至8月份，陸
    續向原告公司購買貨品，而前後交付七張支票合計金額新臺
    幣（下同）1,651,542元，加上付現金1,576元，總金額為1,
    653,118元，均交與被告收執。詎被告並未將上揭應交付原
    告公司之貨款支票及現金繳還公司，因上開七張支票，其中
    一張98年9月10日到期、面額4萬元之貨款支票，經原告公司
    掛失止付而未被被告領走，其餘六張貨款支票均遭被告挪用
    領走。核被告總共挪用領走原告公司客戶之貨款支票及現金
    金額為1,613,118元，已造成原告公司之損失。爰依民法第1
    84條第1項規定提起本訴等語。併為聲明：(一)被告應給付原
    告1,613,118元，及自本起訴狀繕本送達被告之翌日起至清
    償日止，按週年法定利率百分之五計算之利息。(二)原告願供
    擔保，請准宣告假執行。
三、被告則以：我同意原告請求。對於原告的請求不爭執。本件
    刑案已經確定，我現在執行中。我被判2 年。對於侵占事實
    我承認。我之前與原告談願意分4 年返還。我目前沒有財產
    等語，資為抗辯。
四、原告主張之事實，有臺灣高等法院99年度上訴字第3232號、
    本院99年度訴字第321號刑事判決及其刑事卷宗（含臺灣板
    橋地方法院檢察署偵查卷宗）、富同企業社付款簽收簿、臺
    灣板橋地方法院檢察署檢察官起訴書（見本院99年度附民字
    第376號卷第4至10頁、本院卷第26至33頁）為證，且為被告
    所不爭執。原告之主張，應信為真實。
五、按「因故意或過失，不法侵害他人之權利者，負損害賠償責
    任。」，民法第184條第1項前段定有明文。查被告有上開侵
    占之侵權行為之事實，已如前述，是原告請求被告依上開規
    定負損害賠償責任，洵屬有據。
六、按「給付無確定期限者，債務人於債權人得請求給付時，經
    其催告而未為給付，自受催告時起，負遲延責任。其經債權
    人起訴而送達訴狀，或依督促程序送達支付命令，或為其他
    相類之行為者，與催告有同一之效力。」、「遲延之債務，
    以支付金錢為標的者，債權人得請求依法定利率計算之遲延
    利息。」、「應付利息之債務，其利率未經約定，亦無法律
    可據者，週年利率為百分之五。」，民法第229條第2項、第
    233條第1項前段及第203條定有明文。從而，原告依民法第
    184條第1項規定，請求被告給付1,613,118元，及自起訴狀
    繕本送達被告之翌日即99年7月8日起至清償日止，按年息百
    分之五計算之利息，為有理由，應予准許。
七、原告陳明願供擔保聲請宣告假執行，核無不合，爰酌定相當
    之擔保金額，予以准許。並由本院依職權酌定相當之擔保金
    額宣告被告預供擔保而免為假執行。
據上論結，本件原告之訴為有理由，依民事訴訟法第78條、第39
0條第2項、第392條，判決如主文。
中    華    民    國    99    年    12    月    23    日
                  民事第三庭    法  官  楊千儀
以上正本係照原本作成。
如對本判決上訴，須於判決送達後20日內向本院提出上訴狀（需
按他造人數附繕本）。如委任律師提起上訴者，應一併繳納上訴
審裁判費。
中    華    民    國    99    年    12    月    23    日
                                書記官  劉鴻傑

司法院資訊處製作；財團法人民間司法改革基金會備份。
